# 其他收益里面的资金是否全部列入经常性损益？

提问人：茶前饭后 时间：2018-02-06 15:18:56
请教版主，因为现在的解释扩大了其他收益的列示范围，像日常偶发性的政府性奖励、博士补贴等其他地方性名头补贴都放在其他收益了，其他收益又划分为经营性，那么像这些政府补贴属于非经常性损益吗？如果是，感觉有违反非经常性损益的解释条款，如果不是，其他收益又属于经营性项目，还望版主指点！

回答人：chenyiwei
会计准则中对政府补助“是否与日常活动相关”的判断，以及对与日常活动相关的政府补助采用总额法还是净额法的列报方式差异，均不影响政府补助的损益影响是否属于非经常性损益的判断。这是因为：非经常性损益是证监会制定的证券监管指标，其解释权属于证监会，在证监会对《公开发行证券的公司信息披露解释性公告第 1 号——非经常性损益》作出进一步修改或官方澄清之前，对政府补助是否作为非经常性损益的问题，仍按现行口径执行，不受此次政府补助会计准则修订的影响。

提问人：tuphin 时间：2019-04-11 19:46:38
不知道现在证监会有对这一块做出进一步说明没？

回答人：chenyiwei
对科创板企业与研发相关的政府补助有进一步解释，其他没有，见上交所发布的科创板审核指南。